臺灣高雄地方法院刑事判決
111年度訴字第195號
111年度訴字第458號
公  訴  人  臺灣高雄地方檢察署檢察官
被      告  陳泳齊



指定辯護人  本院公設辯護人黃秋葉
上列被告因毒品危害防制條例案件，經檢察官提起公訴（110年
度偵字第25090號、111年度偵字第7061號），本院合併審理，判
決如下：
    主  文
陳泳齊共同犯販賣第三級毒品未遂罪，處有期徒刑貳年貳月。扣
案如附表編號1、2所示之物均沒收；又犯販賣第二級毒品未遂罪
，處有期徒刑參年貳月。扣案如附表編號3所示之毒品沒收銷毀
之，如附表編號4所示之物沒收。應執行有期徒刑肆年。
    事  實
一、陳泳齊明知分別經毒品危害防制條例第2條第2項第2款、第3
    款規定所列管之第二級毒品甲基安非他命、第三級毒品依替
    唑侖（Etizolam），不得非法持有、販賣，竟分別為下列犯
    行：
　㈠111年度訴字第195號（偵查案號：110年度偵字第25090號）
    部分
　　於民國110年7月13日4時56分許，與姓名年籍不詳綽號「黑
    桃」及其他成年人士，共同基於販賣第三級毒品以營利之犯
    意聯絡，由某成員在通訊軟體WeChat之「從北聊到南禁派桌
    」公開群組，以暱稱「祖24hr」之名義，刊登「營」、「搖
    頭嗎」等暗示販賣毒品之訊息。適有臺北市政府警察局大同
    分局警員顏兆鴻執行網路巡邏勤務時發現上情，遂佯裝買家
    與之攀談，並由陳泳齊負責接洽。嗣雙方幾經聯繫，於同年
    11月12日至13日，陳泳齊與出於蒐證目的而無購買真意之警
    員議妥以新臺幣（下同）18萬元之價格，出售含有第三級毒
    品依替唑侖之毒品咖啡包1000包，並約定在高雄市○○區○○路
    000號「家樂福3樓停車場」交易。陳泳齊遂於同年月13日21
    時許，先前往位於高雄市三民區明誠一路與金鼎路之「九龍
    殯儀館」附近，領取並駕駛由「黑桃」交付，且已放置第三
    級毒品依替唑侖之毒品咖啡包1001包在車內之車牌號碼000-
    0000號自用小客車，再自行抵達上開家樂福停車場，與喬裝
    買家之警員進行交易，經警員當場表明身分將其逮捕致未遂
    ，並扣得附表編號1、2所示之物而查獲。
　㈡111年度訴字第458號（偵查案號：111年度偵字第7061號）部
    分
　　於111年2月23日12時24分許前某時，基於販賣第二級毒品以
    營利之犯意，持用其所有之行動電話作為販賣毒品聯絡工具
    ，使用通訊軟體「Grindr」，以暱稱「嗨 hi嗨 HI」之名義
    在公開之自我介紹中，刊登「drug-fun 24h ［在線中］客服
    人員均在線上 營業中歡迎來電」等暗示販賣毒品之訊息。
    適有高雄市政府警察局三民第一分局長明派出所警員林國華
    ，執行網路巡邏發現上情，遂佯裝買家與陳泳齊聯繫。於同日1
    2時24分許，陳泳齊與出於蒐證目的而無購買真意之警員約
    定以3,500元之價格出售甲基安非他命1包予警員。陳泳齊嗣
    於同日18時26分許，前往位於高雄市○○區○○路000號之上陞
    商務大飯店211號房內與喬裝買家之警員進行交易，經警員
    當場表明身分將其逮捕致未遂，並扣得附表編號3、4所示之
    物而查獲。
二、案經臺北市政府警察局大同分局、高雄市政府警察局三民第
    一分局報告臺灣高雄地方檢察署檢察官偵查起訴。
    理  由
壹、程序部分
　　按被告以外之人於審判外之陳述，雖不符刑事訴訟法第159
    條之1至第159條之4規定，而經當事人於審判程序同意作為
    證據，法院審酌該言詞陳述或書面陳述作成時之情況，認為
    適當者，亦得為證據；當事人、代理人或辯護人於法院調查
    證據時，知有第159條第1項不得為證據之情形，而未於言詞
    辯論終結前聲明異議者，視為有前項之同意，刑事訴訟法第
    159條之5定有明文。查本判決所引用之傳聞證據，檢察官及
    被告陳泳齊、辯護人於本院審理時均同意有證據能力（見訴
    一卷第111至112頁、第155至156頁；訴二卷第50頁），復審
    酌該等證據作成時之情況，並無違法不當取證之瑕疵，且無
    顯不可信之情形，以之作為證據應屬適當，依上開規定，應
    均有證據能力。
貳、實體部分
一、認定犯罪事實所憑之證據及理由
　　前揭事實一、㈠，業據被告於警詢、偵查中及本院審理時坦
    認在卷，並有搜索扣押筆錄、扣押物品目錄表、扣押物照片
    、微信群組及對話紀錄擷圖、被告與警員微信及FACETIME語
    音留言譯文、交通部民用航空局航空醫務中心110年11月17
    日航藥鑑字第0000000號毒品鑑定書、内政部警政署刑事警
    察局111年2月8日刑鑑字第1108034135號鑑定書【被告經扣
    押之毒品咖啡包，檢驗出第三級毒品依替唑侖成分，純度未
    達1％，無法據以估算總純質淨重而不能證明純質淨重逾5公
    克以上】在卷可稽；事實一、㈡，亦據被告於警詢、偵查中
    及本院審理時坦認在卷，並有搜索扣押筆錄、扣押物品目錄
    表、扣押物照片、查獲現場照片、Grindr聊天室頁面擷圖及
    訊息內容、被告與警員LINE對話紀錄擷圖及訊息內容、高雄
    市立凱旋醫院111年3月22日高市凱醫驗字第72630號濫用藥
    物成品檢驗鑑定書（被告經扣押之甲基安非他命，檢驗出第
    二級毒品甲基安非他命成分）在卷可證。足認被告之任意性
    自白與事實相符。從而，本件事證明確，被告犯行堪以認定
    ，應依法論科。
二、論罪
　㈠所犯罪名
　⒈按刑事偵查技術上所謂之「釣魚偵查」，係指對於原已犯罪
    或具有犯罪故意之人，以設計引誘之方式，使其暴露犯罪事
    證，而加以逮捕或偵辦而言，此純屬偵查犯罪技巧之範疇，
    並未違反憲法對於基本人權之保障，且於公共利益之維護有
    其必要性存在。又於俗稱「釣魚」或「誘捕偵查」之情形，
    因毒品購買者為辦案佯稱購買，而將販賣者誘出以求人贓俱
    獲，因其無實際買受之真意，且在警察監視之下伺機逮捕，
    事實上亦不能真正完成買賣，則該次行為，僅能論以販賣未
    遂。上開事實一、㈠、㈡警員顏兆鴻、林國華均係在執行網路
    巡邏勤務時，分別在通訊軟體上發現被告向不特定第三人兜
    售其所有之第三級毒品咖啡包、第二級毒品甲基安非他命，
    方佯裝買家與之聯繫，可見被告原即已有販毒之故意，非因
    警員引誘始生販毒意念或行為。另被告除分別傳送訊息與佯
    裝買家之警員議價，並談妥交易毒品之數量及金額，而後更
    與警員相約前往現場交付毒品，已達販賣毒品著手階段，僅
    因購毒者為不具購毒真意之警員而未完成販毒行為。
　⒉是核被告所為，就事實一、㈠部分，係犯毒品危害防制條例第
    4條第6項、第3項之販賣第三級毒品未遂罪。被告與「黑桃
    」等姓名年籍不詳之成年人間，有犯意聯絡及行為分擔，應
    論以共同正犯。就事實一、㈡部分，係犯同條例第4條第6項
    、第2項之販賣第二級毒品未遂罪。被告販賣前持有第二級
    毒品甲基安非他命之低度行為，為其販賣之高度行為所吸收
    ，不另論罪。被告所犯上開二罪，犯意各別，行為互殊，應
    予分論併罰。
　㈡刑之減輕事由
　⒈未遂部分
　　被告就事實一、㈠、㈡所犯之罪均係屬未遂，已如上述，因其
    犯罪結果顯較既遂之情形為輕，爰依刑法第25條第2項之規
    定，按既遂犯之刑度減輕其刑。
　⒉偵審自白減輕其刑部分
    被告就本案事實一、㈠、㈡所犯之罪，各於偵查及審判中均坦
    承不諱，業如前述，爰依毒品危害防制條例第17條第2項規
    定，減輕其刑，並均與前開未遂之減輕事由，依刑法第70條
    規定遞減之。
　⒊本件無毒品危害防制條例第17條第1項減刑規定之適用
　　按毒品危害防制條例第17條第1項所謂「供出毒品來源，因
    而查獲其他正犯或共犯者」，係指具體提供毒品來源之資訊
    ，使有偵查（或調查）犯罪職權之公務員知悉而對之發動偵
    查（或調查），並因而破獲者而言。查被告就事實一、㈡部
    分，雖曾於警詢時供出毒品來源係綽號「阿鑫」之人，惟其
    除提及綽號外，並未提供真實姓名、聯絡方式或是否有交通
    工具等具體資料，是警方並無查獲此人，此有被告之警詢筆
    錄、高雄市政府警察局三民第一分局111年9月20日高市警三
    一分偵字第11172845600號函在卷可證（見偵二卷第33至34
    頁、訴二卷第63頁），是本案無證據足認因被告之供述而有
    查獲「阿鑫」之犯行，被告本案犯行自無從依毒品危害防制
    條例第17條第1項之規定減輕其刑，附此敘明。
三、量刑之理由及定應執行刑
　㈠爰以行為人責任為基礎，審酌被告明知毒品為我國法律嚴令
    禁絕，又從其自身施用、接觸毒品之經驗，就毒品極易造成
    施用者生理成癮性及心理依賴性，除嚴重戕害身體健康，亦
    可能因此衍生其他犯罪，對人體及社會治安均危害甚鉅等情
    ，均應知之甚明，竟仍為圖私利，無視上情而分別自行、與
    他人共同以在通訊軟體刊登暗語之方式販售毒品，並為前往
    交易者，所為助長毒品氾濫，其法益侵害情節難認輕微。惟
    念被告就被訴犯行始終坦承不諱，尚有面對司法追訴及處罰
    之意，並考量其欲販賣第三級毒品依替唑侖之毒品咖啡包數
    量固然非少，惟純度甚低，第二級毒品甲基安非他命僅1包
    、欲販賣金額分別為18萬元、3,500元、各次交易情節及如
    卷附臺灣高等法院被告前案紀錄表所示之素行，兼衡被告自
    述之智識程度、家庭、經濟暨生活狀況（見訴一卷第165至1
    67頁）等一切情狀，就其上開2次犯行，分別量處如主文所
    示之刑。
　㈡另斟酌被告本案所犯2罪間之犯罪性質相同、犯罪行為之時間
    有明顯區隔，各次販毒之手法類似，及前揭欲販毒之價金，
    數次犯行所應給予刑罰之加重效益、所犯數罪反應出之人格
    特性，及被告有復歸社會之需要等情狀綜合判斷，依刑法第
    51條第5款之規定，合併定其應執行之刑如主文所示。
四、沒收之說明
　㈠扣案毒品
  ⒈扣案如附表編號3所示之甲基安非他命1包，業經鑑驗含有第
    二級毒品甲基安非他命成分，有上開凱旋醫院濫用藥物成品
    檢驗鑑定書在卷足稽，而裝盛該等毒品之包裝袋，其中亦含
    有無法析離之第二級毒品甲基安非他命，應依毒品危害防制
    條例第18條第1項前段規定，宣告沒收銷燬之。至鑑驗耗用
    之毒品部分既已滅失，則無庸再予宣告沒收銷燬。
  ⒉扣案如附表編號1所示之毒品咖啡包1001包，經送驗後含第三
    級毒品依替唑侖成分，有前開内政部警政署刑事警察局鑑定
    書在卷足參，而各該包裝袋均含有所殘留之無法析離之第三
    級毒品，均屬違禁物，不問屬於犯人與否，均應依刑法第38
    條第1項規定，宣告沒收之。至鑑驗消耗之毒品部分既已滅
    失，無庸再予宣告沒收。
  ㈡供犯罪所用之物
    扣案如附表編號2、4所示之Apple廠牌綠色行動電話1支、Ap
    ple廠牌銀色行動電話1支，均為被告所有，分別為供其所犯
    事實一、㈠、㈡販賣毒品所用之物，業據被告自承在卷，是依
    毒品危害防制條例第19條第1項規定，不論屬於被告與否，
    均應沒收之。
　㈢至其餘扣案物，雖為被告所有，然無證據足認與本案犯行有
    關，爰不予宣告沒收。
據上論斷，應依刑事訴訟法第299條第1項前段，判決如主文。　
本案經檢察官杜妍慧、林芝君提起公訴，檢察官翁誌謙到庭執行
職務。
中　　華　　民　　國　　111 　年　　12　　月　　16　　日
                  刑事第七庭  審判長法  官    林裕凱
　　　　　　　　　　　　　　　　　  法　官    洪韻筑
　　　　　　　　　　　　　　　　　　法　官    葉芮羽
以上正本係照原本作成。
如不服本判決應於收受判決後20日內向本院提出上訴書狀，並應
敘述具體理由。其未敘述上訴理由者，應於上訴期間屆滿後20日
內向本院補提理由書(均須按他造當事人之人數附繕本)「切勿逕
送上級法院」。
因疫情而遲誤不變期間，得向法院聲請回復原狀。
中　　華　　民　　國　　111 　年　　12　　月　　16　　日
                                     書記官   涂文豪
附錄本判決論罪科刑法條：
毒品危害防制條例第4條 
製造、運輸、販賣第一級毒品者，處死刑或無期徒刑；處無期徒
刑者，得併科新臺幣三千萬元以下罰金。
製造、運輸、販賣第二級毒品者，處無期徒刑或十年以上有期徒
刑，得併科新臺幣一千五百萬元以下罰金。
製造、運輸、販賣第三級毒品者，處七年以上有期徒刑，得併科
新臺幣一千萬元以下罰金。
製造、運輸、販賣第四級毒品者，處五年以上十二年以下有期徒
刑，得併科新臺幣五百萬元以下罰金。
製造、運輸、販賣專供製造或施用毒品之器具者，處一年以上七
年以下有期徒刑，得併科新臺幣一百五十萬元以下罰金。
前五項之未遂犯罰之。
附表
編號 扣物品名稱 數量 1 毒品咖啡包 1001包（均含包裝袋，檢驗後總淨重約2468.33公克） 2 Apple廠牌綠色行動電話 （含門號：0000000000號SIM卡1張） 1支 3 甲基安非他命1包 （含包裝袋，檢驗後淨重0.669公克） 4 Apple廠牌銀色行動電話 （含SIM卡編號：0000000號SIM卡1張） 1支 
〈卷證索引〉
卷宗名稱 簡稱 臺北市政府警察局大同分局刑事案件報告書 警卷 臺灣高雄地方檢察署110年度偵字第25090號卷宗 偵一卷 臺灣高雄地方檢察署111年度偵字第7061號卷宗 偵二卷 本院111年度訴字第195號卷宗 訴一卷 本院111年度訴字第458號卷宗 訴二卷